# 并表子公司

提问人：1838913227 时间：2020-02-01 17:23:29
请教陈版，母公司有全资子公司A、B、C；现在新设立一家公司D，其中母公司及其子公司BC分别持股30%，A持股40%；那么D是否应该先纳入子公司A的报表，然后再并到母公司报表？

回答人：chenyiwei
不能因为A持股比例最大就认为必然是A控制D，需要站在A的角度，判断其是否全部具备合并报表准则所规定的“控制三要素”。不排除D的所有相关活动均直接由母公司决策的可能性，此时D应直接由母公司合并，各子公司对所持D公司股权作为i金融资产核算；也可能母公司授权ABC中的一家子公司（例如A，例如基于D与A业务的相关性等）管理D，此时D应先纳入A的合并报表范围。